# 同一控制下，企业合并账务处理问题

提问人：gaowenqiang 时间：2017-04-16 13:54:09
各位老师请教个问题：集团A有下属企业B 和C，其中A持有B100%股权，A持有C90%股权，B持有C10%股权。 B公司持有C10%股权作为可供出售金融资产并按成本法核算，账面余额 1000 ，计提减值准备 500 。
现A将持有C90%的股权无偿划拨给B,C公司合并日账面净资产 800 。
那么，B公司是这么进行账务处理的么？
借：长投 800 可供出售金融资产减值准备 500 贷：可供出售 1000 资本公积 300
如果合并日 C公司账面净资产-100
借：长投 0 资本公积 500 可供出售金融资产减值准备 500 贷：可供出售 1000
这种情况下合并报表怎么抵消呢？长投 0 跟C净资产-100如何抵消？

回答人：chenyiwei
这个问题在准则中没有明确规定，但你所提出的做法基本上是可以接受的。第二种情况下，因为长期股权投资账面价值为零，所以直接将被划转企业的各报表项目按照“相同项目相加”的原则与划入方的相同报表项目相加即可（但C的实收资本应当转入合并报表中的资本公积）。